臺灣臺東地方法院刑事判決　　　　　　　　　　　　　九十三年度簡上字第三九號
　　上　訴　人
　　即　被　告　乙○○
右上訴人即被告因妨害名譽等案件，不服本院臺東簡易庭九十三年度東簡字第二七○
號，中華民國九十三年十一月十五日第一審判決（聲請簡易判決處刑案號：臺灣臺東
地方法院檢察署九十三年度偵字第一八一五號）提起上訴，本院判決如左：
    主  文
原判決關於恐嚇危害安全及定應執行刑部分均撤銷。
乙○○以加害生命、身體之事，恐嚇他人致生危害於安全，處拘役伍拾日，如易科罰
金，以參佰元折算壹日。
    事  實
一、乙○○現係臺灣綠島監獄之受刑人，於民國九十三年四月二十三日上午十一時十
    分許，因細故在該監隔離舍鎮靜室二十一房內，對同舍鎮靜室二十三房之受刑人
    王健梆，大聲以「幹你娘」、「你家人死光光」等語辱罵王健梆達數分鐘，嗣於
    同日上午十一時二十分許，乙○○被該監管理員林泰源帶至主管台時，又接續辱
    罵王健梆「幹你娘」、「爪耙子」等語達十多分鐘，前後辱罵共約卅分鐘（被訴
    刑法第三百零九條第一項公然侮辱部分，業經被告撤回上訴而告確定）。嗣在主
    管台時，乙○○另基於恐嚇之犯意，向王健梆恫稱：「不要被我遇到，否則要打
    死你，且二舍東也有十多人交待好要毆打你。」等加害王健梆生命、身體之言語
    ，使王健梆聽後心生畏懼，並致生危害於其安全。
二、案經王健梆訴由臺灣臺東地方法院檢察署檢察官偵查起訴。
    理  由
一、訊據上訴人即被告乙○○固不否認有在上開時地對告訴人王健梆稱：「不要被我
    遇到，否則的話我要打你。」之恐嚇言語，惟辯稱：伊只是要嚇嚇告訴人，且伊
    只有對告訴人說他在二舍東得罪很多人，不要留在二舍東，否則會被別人打，並
    沒有說要交待其他人打告訴人，也沒有說要打死告訴人，且原審量刑過重云云。
    經查：
（一）前開恐嚇之犯行，業據被告於偵查中坦白承認，核與告訴人王健梆指訴之情節
      相符。
（二）雖證人即臺灣綠島監獄管理員林泰源於偵查中證稱：沒有聽到被告有無說要打
      死告訴人或放話二舍東有十多人要打告訴人等語，及證人即臺灣綠島監獄管理
      員林鎮家證稱：不記得被告與告訴人互罵的內容等語。惟依證人二人均證稱：
      當日被告與告訴人二人對罵約三十分鐘，有罵到三字經，但詳細內容不記得了
      等語觀之，證人二人對被告與告訴人對罵之全部內容已均無法記憶，是尚無法
      藉由其等所記憶之詈罵內容，判斷被告是否有為上開之恐嚇言語，然由其二人
      證言，實足以證明，被告與告訴人二人口角之烈、爭執之久，且由被告夾雜三
      字經等髒話，及其自承當時是要嚇告訴人，並在偵查中自承其事等情觀之，則
      告訴人所指稱之被告以上開言詞恐嚇伊乙情，應堪採信。被告辯稱：只有說要
      「打」，而沒有說要「打死」告訴人云云，無非避重就輕之詞，要難採信。
（三）綜上，本件事證明確，被告犯行洵堪認定，應依法論科。
二、核被告所為，係犯刑法第三百零五條之恐嚇罪。原審對被告為有罪科刑之判決，
    固非無見。惟查，被告前前於八十六年間因犯竊盜罪，經本院判處有期徒刑一年
    十月，於八十八年三月十四日假釋縮刑期滿執行完畢，有臺灣高等法院被告全國
    前案紀錄表及臺灣臺東地方法院檢察署檢察官八十六年度執字第五一七、五三九
    號執行指揮書各一紙在卷可憑，其於五年後，再犯本刑為有期徒刑以上之本罪，
    並非累犯，原審未予查明，誤為累犯，並加重其刑，尚有違誤。被告以其並未以
    加害生命之事恐嚇告訴人，否認部分犯罪情節，及原審量刑過重為由提起上訴，
    雖無理由，但原判決既有如上可議，自應由本院將被告恐嚇及所定執行刑部分撤
    銷改判。爰審酌被告前因竊盜案件在監執行，猶未能安分守己，遵守不得有爭吵
    鬥毆行為之監所規定，而僅因細故即與告訴人發生爭吵，進而出言恫嚇告訴人，
    及本件犯罪所生危害，暨坦承大部分犯行等一切情狀，量處如主文所示之刑及易
    科罰金之折算標準。另被告所犯之公然侮辱罪，因被告在本院撤回上訴，業經第
    一審判處罪刑確定，是本院自無從就恐嚇罪所處之刑與公然侮辱部分定應執行刑
    ，附此敘明。
據上論斷，應依刑事訴訟法第四百五十五條之一第一項、第三項、第三百六十九條第
一項前段、第三百六十四條、第二百九十九條第一項前段，刑法第三百零五條、四十
一條第一項前段，罰金罰鍰提高標準條例第一條前段、第二條，判決如主文。
本案經檢察官甲○○到庭執行職務
中      華      民      國    九十四    年      一      月    二十四    日
                                  臺灣臺東地方法院刑事第三庭
              審判長法  官  楊力進
                                            法  官  連雅婷
                                            法  官  范乃中
右正本證明與原本無異。
本件不得上訴。
                                            書記官  陳俊德
中      華      民      國    九十四    年      一      月    二十五    日
附記
中華民國刑法第三百零五條
(恐嚇危害安全罪)
以加害生命、身體、自由、名譽、財產之事，恐嚇他人致生危害於安全者
，處二年以下有期徒刑、拘役或三百元以下罰金。
